臺灣屏東地方法院刑事判決　　　　　　　　　　　　　九十三年度訴字第五七三號
　　公　訴　人　臺灣屏東地方法院檢察署檢察官
　　被　　　告　甲○○　男　二.
右列被告因違反毒品危害防制條例案件，經檢察官提起公訴（九十三年度毒偵字第四
三六號、第一一四二號、第一二Ｏ八號、第一二八二號），及移送併辦（九十三年度
毒偵字第一六五四號、第一五八六號），本院裁定依簡式審判程序審理，判決如左：
     主  文
甲○○連續施用第一級毒品，處有期徒刑拾月，扣案之第一級毒品海洛因含袋重零點
貳肆公克沒收銷燬之，注射針筒貳支沒收；又連續施用第二級毒品，處有期徒刑肆月
，扣案之第二級毒品甲基安非他命含袋重零點參公克沒收銷燬之，甲基安非他命吸食
器貳個沒收。應執行有期徒刑壹年，扣案之第一級毒品海洛因含袋重零點貳肆公克、
第二級毒品甲基安非他命含袋重零點參公克沒收銷燬之，注射針筒貳支、甲基安非他
命吸食器貳個均沒收。
     事  實  及  理  由
一、甲○○前曾因詐欺案件，經本院於民國九十二年四月三十日以九十二年度易字第
    九七號判處有期徒刑三月確定，於九十二年十二月二十七日執行完畢，且因施用
    毒品案件，經觀察勒戒後，認無繼續施用毒品傾向，由臺灣屏東地方法院檢察署
    檢察官於九十年十二月五日，以九十年度毒偵字第一三ＯＯ號為不起訴處分確定
    ，仍不思戒除惡習，復於五年內基於施用第一級毒品海洛因之概括犯意，自九十
    三年四月二十一日十六時五十分往前回溯七十二小時內某時起至同年七月二十七
    日凌晨零時二十分往前回溯七十二小時內某時止，連續在屏東縣佳冬鄉○○村○
    ○路二三二號或屏東縣林邊鄉某堤防橋下等處，以注射針筒注射之方式，施用第
    一級毒品海洛因多次；且另行起意，自九十三年二月二十四日凌晨零時往前回溯
    七十二小時內某時起至同年七月二十七日凌晨零時二十分往前回溯七十二小時內
　  某時止，連續在前開住居所等處所，以玻璃燒烤之方式，施用第二級毒品甲基安
    非他命多次。嗣為警於（一）九十三年二月二十四日二十三時許，在屏東縣林邊
    鄉○○村○○路一二八號紅樓賓館大廳內，為警查獲其所有第二級毒品甲基安非
    他命零點三公克，且經其同意採尿送驗後，其尿液呈甲基安非他命陽性反應；（
    二）九十三年四月二十一日十六時五十分許驗尿查獲；（三）九十三年六月十一
    日二十三時許，為警查獲其所有之第一級毒品海洛因含袋重零點二四公克、注射
    針筒一支，且經其同意採尿送驗後，尿液呈嗎啡及甲基安非他命陽性反應；（四
    ）九十三年六月十八日十時許，為警持本院核發之搜索票在屏東縣佳冬鄉○○村
    ○○路二三二號執行搜索時，扣得其所有供施用甲基安非他命之吸食器二個，且
    經其同意採尿送驗後，其尿液呈嗎啡及甲基安非他命陽性反應而查獲；（五）九
    十三年七月二十二日十三時許，在屏東縣東港鎮○○路十四之二十八號前驗尿查
    獲，並扣得其所有注射針筒一支；（六）九十三年七月二十七日凌晨零時許，在
    屏東縣林邊鄉某橋下查獲。
二、按依文獻Ｃlarke's Analysis of Drugs and Poisons 一書第三版之記述：施用
    安非他命後，總計約有施用劑量之百分之九十在三至四天內由尿液排出，其代謝
    物無甲基安非他命成分，故施用安非他命後，其尿液不致檢出甲基安非他命陽性
    反應。而施用甲基安非他命後，其尿液可檢出甲基安非他命和其代謝物安非他命
    成分。目前國內緝獲之白色結晶或粉末狀安非他命毒品，其成分多為甲基安非他
    命，此有行政院衛生署管制藥品管理局九十三年十一月二日管檢字第Ｚ○○○○
    ○○○○○號函一紙在卷可佐。是公訴意旨所指之安非他命，應更正為甲基安非
    他命。
三、以上各情，業經被告於本院審理時供述甚詳，復有前開查獲物品扣案可參，且被
　  告於前述（一）期日經員警所採集之尿液，經送驗結果，呈甲基安非他命陽性反
　  應；於前述（二）（三）（四）（五）（六）期日經員警所採集之尿液，經送驗
    結果，呈嗎啡及甲基安非他命陽性反應；分別有長榮大學九十三年三月三十一日
    確認報告、屏東縣衛生局九十三年三月四日、同年五月二十六日、同年六月二十
    五日、同年六月三十日、同年八月二日、同年八月十七日屏縣衛檢六字第九三Ｏ
    Ｏ六三、九三Ｏ二Ｏ四、九三Ｏ二四九、九三Ｏ二六三、九三Ｏ三一六、九三Ｏ
    三二九號煙毒及麻醉藥品類委託檢驗結果通知書各一紙在卷可稽；而扣案之白色
    粉末，經送請法務部調查局鑑驗結果，確係第一級毒品海洛因無訛，有該局九十
    三年七月六日調科壹字第二四ＯＯＯ三一三三號檢驗通知書一紙附卷可憑。另扣
    案之白色晶體經屏東縣警察局枋寮分局以聯勤二Ｏ四廠製造之毒品檢驗盒（甲基
    安非他命）試劑初步檢驗結果呈甲基安非他命反應，確係第二級毒品甲基安非他
    命無訛，亦有該分局查獲涉嫌毒品危害防制條例案毒品初步檢驗報告單一紙在卷
　  可稽；堪認被告上開不利於己之自白，確與事實相符，應可採信。
四、核被告所為，係犯毒品危害防制條例第十條第一項、第二項施用第一級、第二級
    毒品罪。其於施用海洛因與甲基安非他命前持有海洛因與甲基安非他命犯行，各
    為其施用之高度行為所吸收，均不另論罪。被告多次施用海洛因及甲基安非他命
    之行為，時間緊接，分別觸犯構成要件相同之罪名，顯係基於概括犯意為之，應
    均論以連續犯並加重其刑。另查被告前於九十二年間因詐欺案件，經本院以九十
    二年度易字第九七號判處有期徒刑三月確定，並於九十二年十二月二十七日執行
    完畢，有臺灣屏東地方法院檢察署刑案資料查註紀錄表及臺灣高等法院被告全國
    前案記錄表在卷可稽，其於五年以內再犯本件有期徒刑之上述二罪，均為累犯，
    應加重其刑，其有二種刑之加重事由，均應遞加重之。而被告所犯之上述二罪，
    犯意各別，行為互異，應分論併罰之。至公訴人移送併辦之被告於九十三年六月
    十八日後之施用第一級、第二級毒品犯行，雖未據起訴，然與已起訴部分，有連
    續犯之裁判上一罪關係，為起訴效力所及，本院自應一併審理，附此敘明。爰審
    酌被告曾因施用毒品經送勒戒處所施以觀察、勒戒後，仍未能戒斷其施用毒品之
    惡習，足見其陷溺已深，惟因施用毒品均僅係戕害其自己身心並無加害他人，犯
    罪後坦承犯行、態度尚稱良好等一切情狀，分別量處如主文所示之刑，並定其應
    執行刑。扣案之甲基安非他命一包（毛重零點三公克），經檢驗呈甲基安非他命
    陽性反應，有屏東縣警察局枋寮分局查獲涉嫌毒品危害防制條例毒品初步檢驗報
　　告單一紙在卷可佐，另扣案之白色粉末含袋重零點二四公克，經送請法務部調查
    局鑑驗結果，確係第一級毒品海洛因無訛，有該局九十三年七月六日調科壹字第
    二四ＯＯＯ三一三三號檢驗通知書一紙附卷可憑，均應依毒品危害防制條例第十
    八條第一項前段沒收銷燬；又扣案之注射針筒二支、甲基安非他命吸食器二個，
    均為被告所有，供犯罪所用之物，業據被告陳明在卷，均應依刑法第三十八條第
    一項第二款規定，予以宣告沒收。
據上論斷，應依刑事訴訟法第二百九十九條第一項前段、第二百七十三條之一第一項
、第三百十條之二，毒品危害防制條例第十條第一項、第二項、第十八條第一項前段
，刑法第十一條、第四十七條、第五十六條、第五十一條第五款、第三十八條第一項
第二款，判決如主文。
本案經檢察官林津鋒到庭執行職務。
中      華      民      國      九十四      年     一     月     六     日
                                      臺灣屏東地方法院刑事第一庭
                                                法  官   黃聖涵
右正本證明與原本無異。
如不服本判決應於收受本判決送達後十日內向本院提出上訴書狀，其未敘述上訴理由
者，並得於提起上訴後十日內向本院補提理由書狀（均須按他造當事人之人數附繕本
 ）「切勿逕送上級法院」
                                                書記官   滕一珍
中      華      民      國      九十四      年     一      月     六    日
本案論罪科刑法條：
毒品危害防制條例第十條
施用第一級毒品者，處六月以上五年以下有期徒刑。
施用第二級毒品者，處三年以下有期徒刑。
